【裁判字號】    90,聲再,261
【裁判日期】    900612
【裁判案由】    聲請再審
【裁判全文】
臺灣高等法院刑事裁定                              九十年度聲再字第二六一號
    再審聲請人
    即受判決人  甲○○
                即杜杏倉
右聲請人因違反懲治盜匪條例案件，對於本院八十七年度上訴字第五０七三號，中華
民國八十七年十二月二十九日確定判決（臺灣士林地方法院八十七年度訴字第六七四
號，起訴案號：臺灣士林地方法院檢察署八十七年度偵字第五七九九號），聲請再審
，本院裁定如左：
    主  文
再審之聲請駁回。
    理  由
一、按有罪之判決確定後，因發見確實之新證據，足認受有罪判決之人應受無罪、免
    訴、免刑或輕於原判決所認罪名之判決者，為受判決人之利益，得聲請再審，為
    刑事訴訟法第四百二十條第一項第六款所明定。該款所謂「發見確實之新證據」
    ，係指該項證據，事實審法院於判決前因未經發見，不及調查斟酌，至其後始行
    發見者而言，若判決前已經當事人提出或聲請調查之證據，經原法院捨棄不採者
    ，即非該條款所謂發見之新證據，不得據為聲請再審之原因（最高法院著有二十
    八年度抗字第八號判例可資參照）。
二、聲請再審意旨略以：再審聲請人即受判決人甲○○（即杜杏倉）因違反懲治盜匪
    條例案件，經臺灣士林地方法院八十七年度訴字第六七四號刑事判決，判處有期
    徒刑七年四月，聲請人不服提起上訴後，迭經本院以八十七年度上訴字第五０七
    三號、最高法院九十年度臺上字第二０一三號刑事判決，駁回其上訴確定。而聲
    請人於案發當晚，與友人至ＫＴＶ唱歌喝酒，曾喝下半瓶「三多利威士忌」烈酒
    ，已飲酒過量，精神恍惚之情形下，始犯本案等事實，業據證人張慶豐（聲請狀
    第三頁誤繕為張天平）、吳文凱（聲請狀第三頁誤繕為吳天凱）於民國八十七年
    十月八日在第一審訊問時證明屬實，原確定判決竟對此視而不見。且未斟酌證人
    范克強證稱，係伊使喚聲請人前去向被害人問路；及次日向聲請人查詢時，聲請
    人才發現口袋內多出新臺幣（下同）九百元等詞。又依被害人吳女所陳稱，當時
    聲請人手靠在手扶梯，得知門外有人時，很害怕，不知該怎麼辦，並聽從被害人
    之指示作為，任由被害人將錢塞入手中後，跑步離開等情，可見當時被害人係在
    聲請人停止任何恐嚇及強暴行為之後，為求擺脫之心態而主動交付財物。是以，
    其行為時之精神狀況確有較一般人減退，且未以強暴、脅迫手段至使被害人不能
    抗拒之程度而交付財物。惟原確定判決對上開有利於聲請人之證據未予斟酌，聲
    請人自得執以主張為新證據，而聲請再審云云。
三、經查，原確定判決之所以認定聲請人犯懲治盜匪條例第五條第一項第一款之盜匪
    罪，已綜核被害人之指訴，證人范克強於警訊時之證詞，及聲請人自白案發時曾
    向被害人問路，並取走被害人所有之現款九百元之事實，並參酌卷附之贓物領據
    等證物為據。並對於聲請人所辯因喝酒醉，行為時之精神狀態已達心神喪失或精
    神耗弱之程度，及證人范克強、張慶豐、吳文凱於第一審證稱聲請人當日飲酒已
    有醉意云云，暨聲請人之選任辯護人所辯稱被害人於事發當時並未達不能抗拒之
    程度等情，加以審酌並詳予說明不可採之理由。依調查證據所得，認定聲請人確
    有犯盜匪罪之犯行。其證據之斟酌取捨，並無違背一般經驗法則及論理法則之情
    事。聲請人仍執上開已據原確定判決審酌後不予採信之證人范克強、張慶豐、吳
    文凱於第一審之證詞，及被害人未達不能抗拒程度之辯詞，聲請再審，揆諸首揭
    規定及判例意旨，該項證據顯非刑事訴訟法第四百二十條第一項第六款所謂「發
    見確實之新證據」。是本件再審之聲請為無理由，應予駁回。
據上論斷，應依刑事訴訟法第四百三十四條第一項，裁定如主文。
中      華      民      國      九十    年     六       月     十二     日
                            臺灣高等法院刑事第五庭
                                審判長法  官  曾  德  水
                                      法  官  楊  貴  雄
                                      法  官  林  立  華
右正本證明與原本無異。
如不服本裁定應於收受送達後五日內向本院提出抗告書狀。
                                      書記官  廖  月  女
中      華      民      國      九十    年     六       月     十二     日


司法院資訊處製作；財團法人民間司法改革基金會備份。
